---
title: "Отчёт по мини-ГРП"
date: "`r format(Sys.time(), '%d %B, %Y')`"
output:
  word_document: default
  html_document:
    df_print: paged
always_allow_html: true
---

```{r setup, include=FALSE}
knitr::opts_chunk$set(echo = FALSE)
```

## Входные данные 
```{r}
                                    data <- df_input()
                                    knitr::kable(data, col.names = NULL)
                                    br()
```

### Тест мини-ГРП 
```{r fig.width = 9, fig.height = 5}
    df_inject = df_inject()
    # df_inject <-read_excel("minifrac_test.xlsx")
    colnames(df_inject)<-c('t','u', 'p', 'V', 'g')

    fig <- plot_ly()
    # Add traces
    fig <- fig %>% add_trace(x = ~df_inject$t, y = ~df_inject$u, name = "Скорость закачки на забое, м3/мин", mode = "lines+markers", type = "scatter", 
                             line = list(color = 'rgb(60, 77, 233)'), marker = list(color = 'rgb(60, 77, 233)'))
    
    m <- list(
      l = 70,
      r = 70,
      b = 50,
      t = 10,
      pad = 10
    )

    ay <- list(color = "rgb(233, 16, 16)",
               overlaying = "y",
               side = "right",
               title = list(text ="Забойное давление, атм", standoff = 20))
    
    fig <- fig %>% add_trace(df_inject, x = ~df_inject$t, y = ~df_inject$p, name = "Забойное давление, атм", yaxis = "y2", mode = "lines+markers", type = "scatter",
                             line = list(color = 'rgb(233, 16, 16)'), marker = list(color = 'rgb(233, 16, 16)'))
    
    # Set figure title, x and y-axes titles
    fig <- fig %>% layout(
      yaxis2 = ay,
      xaxis = list(title="Время, мин"),
      yaxis = list(title="Скорость закачки на забое, м3/мин", color ='rgb(60, 77, 233)')
    )%>%
      layout(plot_bgcolor='#e5ecf6',
             xaxis = list(
               zerolinecolor = '#ffff',
               zerolinewidth = 2,
               gridcolor = 'ffff'),
             yaxis = list(
               zerolinecolor = '#ffff',
               zerolinewidth = 2,
               gridcolor = 'ffff'),
             margin = m,
             # legend = list(x = 0.01, y = 0.9),
             showlegend = FALSE
      )
    
   fig 
```


## Теория к расчету 

Концепция по анализу кривых давления основана на наблюдении, что степень падения давления во время процесса смыкания трещины содержит полезную информацию об интенсивности процесса утечек. 

Объем трещины гидроразрыва: 
$$V_{t_e}=V_i-2A_eS_p-2A_eg\left(\Delta t_D,\alpha\right)C_L\sqrt{t_e}$$
где безразмерный промежуток времени $\Delta t_D=\Delta t/t_e$; $V_i$ - закачанный объем для одного крыла трещины
$g\left(\Delta t_D,\alpha\right)$ - функция Грасгофа (g-функция)

В модели PKN постоянная $\alpha$ принимается равной $\frac{4}{5}$.

Аппроксимация g-функции для данного значения $\alpha$:
$$g\left(d,\frac{4}{5}\right)=\frac{1,41495+79,4125d+632,457d^2+1293,07d^3+763,19d^4+94,0367d^5}{1+54,8534d^2+383,11d^3+540,342d^4+167,741d^5+6,49129d^6}$$
где $d$ – безразмерное время

Коэффициент пропорциональности $S_f$, или жесткость трещины, для модели PKN: 
$$S_f=\frac{2E^\prime}{\pi h_f}$$
Модуль плоской деформации: 
$$E^\prime=\frac{E}{1 -\nu^2}$$
Линейный тренд g-функции: 
$$p=b_N-m_N\times g\left(\Delta t_D,\alpha\right)$$
где $b_N$ – коэффициент смещения прямой, атм; $m_N$ – коэффициент наклона, атм.

Кажущийся коэффициент утечек: 
$$C_L=\frac{-m_N}{2\sqrt{t_e}S_f}$$
Коэффициент утечек в проницаемом слое: 
$$C_{L, \; res}=C_L\cdot\frac{1}{r_p}$$
$$r_p = \frac{h_p}{h_f}$$
Полудлина трещины: 
$$x_f=\frac{2E^\prime V_i}{\pi h_f^2\left(b_N-p_c\right)}$$
Ширина трещины: 
$$\bar{w_e}=\frac{V_i}{x_fh_f}-2g_0\left(\alpha\right)C_L\sqrt{t_e}$$
Эффективность жидкости разрыва: 
$$\eta_e=\frac{x_f\cdot\bar{w_e}\cdot h_f}{V_i}$$


## Результаты анализа мини-ГРП

```{r}
                                    data <- df_result()
                                    colnames(data)<-c('Параметр','Значение')
                                    knitr::kable(data)
                                     br()
```

### График g-функции

```{r fig.width = 8, fig.height = 5}
    df = df_g()
    # df_inject <-read_excel("minifrac_test.xlsx")
    colnames(df)<-c('g','p', 'lin')
    
    fig <- plot_ly()
    # Add traces
    fig <- fig %>% add_trace(x = ~df$g, y = ~df$p, name = "Давление, атм", mode = "markers", type = "scatter", 
                             marker = list(color = '#3131E1', size = 9))


    fig <- fig %>% add_trace(x = ~df$g, y = ~df$lin, name = "Линейный тренд", mode = "lines", type = "scatter",
                             line = list(color = '#27AE60', size = 7))
    # 
    # Set figure title, x and y-axes titles
    fig <- fig %>% layout(
      xaxis = list(title="g-функция"),
      yaxis = list(title="Давление, атм", range = c(0, 800))
    )%>%
      layout(plot_bgcolor='#e5ecf6',
             xaxis = list(
               zerolinecolor = '#ffff',
               zerolinewidth = 2,
               gridcolor = 'ffff'),
             yaxis = list(
               zerolinecolor = '#ffff',
               zerolinewidth = 2,
               gridcolor = 'ffff'),
             # legend = list(x = 0.01, y = 0.9),
             showlegend = FALSE
      )
    fig  
```

